【裁判字號】    97,上易,2287
【裁判日期】    971127
【裁判案由】    竊盜
【裁判全文】
臺灣高等法院刑事判決                97年度上易字第2287號
上  訴  人
即  被  告  丙○○
上列上訴人因竊盜案件，不服臺灣板橋地方法院97年度易字第17
01號，中華民國97年6 月30日第一審判決（起訴案號：臺灣板橋
地方法院檢察署97年度偵字第13239 號），提起上訴，本院判決
如下：
    主  文
上訴駁回。
    事  實
一、丙○○曾於民國84年間因殺人未遂案件，經臺灣臺北地方法
    院以84年度訴字第2862號判處有期徒刑5年2月確定，於87年
    10月28日假釋出監付保護管束；於假釋期間內之88年間復因
    竊盜案件，經原審法院以89年易緝字第172 號判處拘役50日
    確定；又於90年間因妨害兵役案件，經原審法院以90年度訴
    字第410號判處有期徒刑4月確定；再於89年間因偽造文書案
    件，經臺灣臺北地方法院以89年度易字第2016號判處有期徒
    刑4 月確定；又於90年間因傷害案件，經臺灣臺北地方法院
    以90年度簡字第4233號判處有期徒刑4 月確定；復於91年間
    因偽造文書案件，經原審法院以91年度訴字第165 號判處有
    期徒刑4月確定，後3罪並經原審法院裁定更定應執行刑為有
    期徒刑10月確定；嗣其前案假釋亦經撤銷，應執行殘刑有期
    徒刑1 年11月又24日，於90年2月6日入監執行，並與上開數
    罪接續執行，於92年11月5 日縮刑期滿執行完畢。丙○○又
    於93年間因竊盜案件，為原審法院以93年度簡字第3268號判
    處有期徒刑4 月確定，於95年1月3日縮刑期滿執行完畢；復
    於95年間因竊盜案件，經原審法院以95年度易字第1895號判
    處有期徒刑7 月確定；又於95年間因竊盜案件，經臺灣臺北
    地方法院以95年度易字第1878號分別判處有期徒刑4月、4月
    ，應執行有期徒刑6月確定，上開3罪經原審法院裁定更定應
    執行刑為有期徒刑1年1月確定；再於95年間因竊盜案件，經
    臺灣臺北地方法院以95年度簡字第3838號判處拘役50日確定
    ，嗣上開四罪因均符合中華民國96年罪犯減刑條例之規定，
    經臺灣臺北地方法院以96年度聲減字第90號裁定均予減刑，
    並更定應執行刑為有期徒刑7月，拘役25日確定，於96年8月
    9 日縮刑期滿執行完畢（以上犯罪於本案均構成累犯）；另
    於96年間因竊盜案件，經臺灣臺北地方法院以96年度簡字第
    3663號判處有期徒刑4月確定，甫於97年9月11日執行完畢（
    於本案不構成累犯）。
二、丙○○前科累累，素行不佳，猶不知悛悔，竟意圖為自己不
    法之所有，於97年3月29日3時許，在臺北縣三重市○○路 ○
    段76巷29號前，趁四下無人之際，撿拾路邊石頭砸破甲○○
    所有停放於該處之車牌號碼341－EK 號營業小客車左後方車
    窗（毀損部分未據告訴），侵入車內竊取甲○○所有之Sony
     Ericsson手機1支得手；另意圖為自己不法之所有，於97年
    4月22日6時許，在臺北市士林區○○○路○段163巷28號前（
    起訴書簡略記載臺北市為士林區○○○路○ 段巷口內，應予
    更正），以自備鑰匙竊得乙○○所有車牌號碼CHS－960號重
    機車一輛，得手後供己騎乘使用。迨至同年4 月22日16時許
    ，在臺北縣三重市○○路○ 段91巷10號「星際ｅ聯網網咖」
    內，丙○○遇警臨檢勤務執行盤查，即在有偵查犯罪權限之
    機關尚不知其上開竊盜犯行時，向值勤警員自首，主動交出
    前述手機，帶同警察尋得上述重型機車，並扣得其所有供竊
    取上開重機車所用之鑰匙1 支。
三、案經臺北縣政府警察局三重分局報告臺灣板橋地方法院檢察
    署檢察官偵查起訴。
    理  由
一、查本案被告丙○○所犯者非為死刑、無期徒刑、最輕本刑為
    三年以上有期徒刑之罪或高等法院管轄第一審案件，其於原
    審準備程序進行中，已就被訴事實為有罪之陳述，經告知其
    簡式審判程序之旨，並聽取公訴人及被告意見後，原審法院
    業依刑事訴訟法第273 條之1第1項規定，裁定由受命法官獨
    任以簡式審判程序進行本案之審理。又「被告以外之人於審
    判外之言詞或書面陳述，除法律有規定者外，不得作為證據
    」之規定，於法院以簡式審判程序處刑者，不適用之。刑事
    訴訟法第159條第2項前段定有明文，其乃不受傳聞證據法則
    拘束之例外性規定。準此，本案相關證人於審判外之言詞或
    書面陳述，既未見有何不可信之情況，並經原審依簡式審判
    程序之調查，復經本院踐行證據調查之合法程序，即令其屬
    審判外之陳述，亦可據為本案認定事實之依據，合先陳明。
二、上開事實，業據被告於警詢、偵查中及原審審理時坦承不諱
    ，核與被害人甲○○、乙○○警詢時之指述相符，且有贓物
    認領保管單二紙、車籍查詢資料一紙、照片三張存卷及鑰匙
    一支扣案可資佐證，堪認被告之自白核與事實相符，足徵被
    告之自白屬實。綜上，本案事證明確，被告犯行堪予認定，
    應依法論科。
三、核被告丙○○所為，係犯刑法第320條第1項竊盜罪。公訴人
    認被告以石頭砸毀被害人甲○○營業小客車車窗竊取車內財
    物之行為，係犯刑法第321 條第1項第3款之攜帶兇器竊盜罪
    ，固非無見，惟刑法第321 條第1項第3款攜帶兇器竊盜罪所
    稱之兇器，乃依一般社會觀念足以對人之生命、身體、安全
    構成威脅，而具有危險性之器械而言；石頭乃自然界之物質
    ，尚難謂為器械，自非該條款所稱之兇器，最高法院95年度
    臺非字第100 號及92年度臺非字第38號等判決均宣示相同意
    旨，可資參照。是以被告以石頭砸毀被害人甲○○營業小客
    車車窗竊取車內財物之行為，應論以刑法第320條第1項竊盜
    罪，公訴人請依刑法第321 條第1項第3款攜帶兇器竊盜罪論
    處，容有誤會，茲因起訴之竊盜社會基本事實同一，此部分
    起訴法條應予變更。被告前後所犯竊盜罪間，時間不同，行
    為互殊，犯意各別，應予分論併罰。末查，被告曾於84年間
    因殺人未遂案件，經臺灣臺北地方法院以84年度訴字第2862
    號判處有期徒刑5年2月確定，於87年10月28日假釋出監付保
    護管束；於假釋期間內之88年間復因竊盜案件，經原審法院
    以89年易緝字第172 號判處拘役50日確定；又於90年間因妨
    害兵役案件，經原審法院以90年度訴字第410 號判處有期徒
    刑4 月確定；再於89年間因偽造文書案件，經臺灣臺北地方
    法院以89年度易字第2016號判處有期徒刑4 月確定；又於90
    年間因傷害案件，經臺灣臺北地方法院以90年度簡字第4233
    號判處有期徒刑4 月確定；復於91年間因偽造文書案件，經
    原審法院以91年度訴字第165 號判處有期徒刑4月確定，後3
    罪並經原審法院裁定更定應執行刑為有期徒刑10月確定；嗣
    其前案假釋亦經撤銷，應執行殘刑有期徒刑1 年11月又24日
    ，於90年2月6日入監執行，並與上開數罪接續執行，於92年
    11月5 日縮刑期滿執行完畢。丙○○又於93年間因竊盜案件
    ，為原審法院以93年度簡字第3268號判處有期徒刑4 月確定
    ，於95年1月3日縮刑期滿執行完畢；復於95年間因竊盜案件
    ，經原審法院以95年度易字第1895號判處有期徒刑7 月確定
    ；又於95年間因竊盜案件，經臺灣臺北地方法院以95年度易
    字第1878號分別判處有期徒刑4月、4月，應執行有期徒刑 6
    月確定，上開3罪經原審法院裁定更定應執行刑為有期徒刑1
    年1 月確定；再於95年間因竊盜案件，經臺灣臺北地方法院
    以95年度簡字第3838號判處拘役50日確定，嗣上開四罪因均
    符合中華民國96年罪犯減刑條例之規定，經臺灣臺北地方法
    院以96年度聲減字第90號裁定均予減刑，並更定應執行刑為
    有期徒刑7 月，拘役25日確定，於96年8月9日縮刑期滿執行
    完畢，有本院被告前案紀錄表在卷可憑，其於受有期徒刑之
    執行完畢後，5年以內故意再犯本件有期徒刑以上之2罪，為
    累犯，均應依刑法第四十七條第一項之規定加重其刑。又被
    告於本件犯罪後，在未被有偵查犯罪職權之公務員發覺前，
    主動向執行臨檢勤務之臺北縣政府警察局三重分局厚德派出
    所警員自首犯罪，並接受裁判，有警詢筆錄附卷可稽，是依
    刑法第62條前段減輕其刑。被告所犯2 罪皆有累犯及自首等
    刑之加重及減輕各一，應先加後減之。扣案之鑰匙1 支，係
    被告所有供其行竊重上開重型機車所用之物，亦據被告供明
    ，應依刑法第38條第1項第2款規定併予宣告沒收。
四、原審以被告罪證明確，適用刑事訴訟法第300條，刑法第320
    條第1 項、第47條第1項、第62條前段、第41條第1項前段、
    第2 項、第51條第5款、第38條第1項第2款，刑法施行法第1
    條之1 第1項、第2項前段，並審酌被告前已有多次竊盜前科
    ，詎不知悔改，復犯本案竊盜犯行，暨斟酌其犯罪之動機、
    目的、手段、所竊得財物之價值及犯後坦承犯行等一切情狀
    ，論處丙○○竊盜，累犯，處有期徒刑肆月，如易科罰金，
    以新臺幣壹仟元折算壹日；又竊盜，累犯，處有期徒刑肆月
    ，如易科罰金，以新臺幣壹仟元折算壹日，扣案之鑰匙壹支
    沒收。應執行有期徒刑陸月，如易科罰金，以新臺幣壹仟元
    折算壹日，扣案之鑰匙壹支沒收。認事用法並無不當，量刑
    尚稱妥適。被告上訴意旨略以：伊積極配合審訊，以利原審
    辦案，未料未獲原審青睞，就所犯各罪分別宣告有期徒刑 4
    月，有稍重之嫌，請求撤銷原判決，另為較輕之處分云云。
    第按，量刑屬法院自由斟酌決定之職權，若無逾越法定刑度
    或顯然濫用權限之情形，即不得任憑己意指摘其不當或違法
    ；查：被告除有構成累犯之犯罪紀錄外，甫於96年間因竊盜
    案件，經臺灣臺北地方法院以96年度簡字第3663號判處有期
    徒刑4月確定，於97年9月11日執行完畢（見卷內本院被告前
    案紀錄表），雖不構成本案之累犯，惟縱覈被告歷次犯罪紀
    錄，其前科累累、素行不良之狀，至為灼然，其竟再犯本案
    各罪，顯不知悛悔，本應嚴予非難，原審非僅依自首之例，
    裁量減輕其刑，尚斟酌被告犯後坦承犯行等一切情狀，就被
    告所犯法定本刑為5年以下有期徒刑、拘役或5百元以下罰金
    之竊盜罪，僅分別宣告有期徒刑4月，及應執行有期徒刑6月
    ，並均諭知易科罰金之折算標準，要屬寬待。上訴意旨猶恣
    意指摘原審未斟酌被告犯後配合審訊之態度，量刑過重，為
    無理由，本件上訴應予駁回。
五、被告經合法傳喚，無正當之理由不到庭，爰不待其陳述，逕
    行判決。
據上論結，應依刑事訴訟法第368條、第371條，判決如主文。
本案經檢察官楊秀蘭到庭執行職務。
中    華    民    國    97    年    11    月    27    日
                  刑事第十二庭審判長法  官  蔡永昌
                                    法  官  施俊堯
                                    法  官  蔡新毅
以上正本證明與原本無異。
不得上訴。
                                    書記官  楊秋鈴
中    華    民    國    97    年    11    月    28    日


司法院資訊處製作；財團法人民間司法改革基金會備份。
